【裁判字號】    97,台上,6459
【裁判日期】    971211
【裁判案由】    違反藥事法
【裁判全文】
最高法院刑事判決            九十七年度台上字第六四五九號
上  訴  人  甲○○
選任辯護人  蕭麗琍律師
上列上訴人因違反藥事法案件，不服台灣高等法院台南分院中華
民國九十七年九月十八日第二審更審判決（九十七年度重上更(一)
字第二二八號，起訴案號：台灣台南地方法院檢察署九十二年度
偵字第一四八五號），提起上訴，本院判決如下：
    主  文
上訴駁回。
    理  由
按刑事訴訟法第三百七十七條規定，上訴於第三審法院，非以判
決違背法令為理由，不得為之。是提起第三審上訴，應以原判決
違背法令為理由，係屬法定要件。如果上訴理由書狀並未依據卷
內訴訟資料，具體指摘原判決不適用何種法則或如何適用不當，
或所指摘原判決違法情事，顯與法律規定得為第三審上訴理由之
違法情形，不相適合時，均應認其上訴為違背法律上之程式，予
以駁回。本件原判決撤銷第一審判決，改判仍論處上訴人甲○○
共同製造偽藥罪刑，已詳敘認定犯罪事實所憑之證據及其認定之
理由，並對上訴人否認犯罪之辯詞，如何不足採信，均已依據卷
內資料，詳予指駁，從形式上觀察，並無任何違背法令之處。而
證據之取捨及事實之認定，為事實審法院之職權，茍其判斷無違
經驗法則或論理法則，即不能任意指為違法。原判決依憑上訴人
於警詢及檢察官偵查時之自白，證人即共同被告吳仁翔（業據原
審判處罪刑確定）之供述，扣案經行政院衛生署藥物食品檢驗局
檢驗結果，內含有Ｐｈｅｎｙｌｐｒｏｐａｎｏｌａｍｉｎｅ（
屬去鼻充血劑及厭食劑）及Ｓｉｂｕｔｒａｍｉｎｅ（厭食劑）
成分之紅白色膠囊成品一萬七千五百顆（行政院衛生署藥物食品
檢驗局民國九十二年一月二十九日藥檢壹字第０９１９１２３４
７８號及九十三年六月七日藥檢壹字第０９３９３１１８８７號
檢驗成績書，見一四八五號偵查卷第三二頁、第一審卷第八二頁
）、含有前述兩種藥品成分之白色粉末一包（行政院衛生署藥物
食品檢驗局九十七年八月二十七日藥檢壹字第０９７００１４９
２８號檢驗報告書，見原審卷第七七頁）、空膠囊二千五百顆，
參酌行政院衛生署九十三年七月二十日衛署藥字第０９３０３２
３０８４號函、九十三年十一月二十六日衛署藥字第０９３００
４４１４４號函（見第一審卷第八二、一一三頁）以及卷內其他
證據調查之結果，綜合判斷，認上訴人與吳仁翔，未取得行政院
衛生署依藥事法第三十九條規定所核發之藥品許可證，即擅自由
上訴人將含前述二種藥物成分之粉末，交付吳仁翔填裝於膠囊內
之行為，屬藥事法第二十條第一款所稱之未經核准擅自製造偽藥
，確有如原判決事實欄所載之製造偽藥犯行，所辯係供自己減肥
所用云云，為無可採，已詳敘其取捨證據及認定事實之心證理由
，所為論斷無違經驗法則及論理法則，不能任意指為違法。上訴
意旨，對於原判決究竟如何違背法令，並未依據卷內資料為具體
之指摘，仍執前詞，以其係將自合法廠商購得之藥物粉末混合供
自己減肥服用，並非製造偽藥云云，對於原判決已詳為論斷及說
明之事項，再為事實之爭辯，並對原審採證認事之職權行使，任
意爭執，難謂已符合首揭法定上訴要件，其上訴違背法律上之程
式，應予駁回。
據上論結，應依刑事訴訟法第三百九十五條前段，判決如主文。
中    華    民    國  九十七  年   十二   月   十一   日
                      最高法院刑事第十二庭
                          審判長法官  石  木  欽
                                法官  陳  世  淙
                                法官  洪  佳  濱
                                法官  呂  丹  玉
                                法官  段  景  榕
      本件正本證明與原本無異
                                      書  記  官
中    華    民    國  九十七  年   十二   月   十九   日
                                                      Ｑ


司法院資訊處製作；財團法人民間司法改革基金會備份。
